---
title: "Implementando ICs"
author: "Kleber Tarcísio"
output:
  html_document:
    theme: readable
    df_print: paged
    toc: yes
  html_notebook:
    fig_width: 7
    theme: readable
    toc: yes
    toc_float: yes
---

```{r setup, include=FALSE, message=FALSE}
knitr::opts_chunk$set(echo = TRUE)
library(tidyverse)
library(boot)
library(tidyr)
library(knitr)
library(broom)
theme_set(theme_bw())
```

## Os dados

```{r}
set.seed(12345)

lastfm = read_csv(here::here("data/experimento-lastfm.csv"), 
                  col_types = cols(.default = col_double(), 
                                   user = col_character()))

lastfm = lastfm %>% 
  sample_n(300) %>% 
  select(news, old, mediana_pop)

glimpse(lastfm)
```

## Proporção de artistas novos e popularidade

Utilizaremos ICs para estimar duas métricas sobre os usuários do LastFM em geral durante um período de 6 meses. Em ambos os casos faremos isso a partir de uma amostra de 300 usuários.

# Qual a proporção de novos artistas em geral escutada por usuários?
# 1.2 Usando as funções boot e tidy
```{r include=TRUE, message=FALSE}
#proporcao de novos artistas em geral em porcentagem

theta = function(d, i) {
    agrupado = d %>% 
        slice(i) %>% 
        select(news) %>%
        summarise(proporcao = mean(news)/n()*100)
    m = agrupado %>% pull(proporcao)

    m
}

booted <- boot(data = lastfm, 
               statistic = theta, 
               R = 300)

ci = tidy(booted, 
          conf.level = .95,
          conf.method = "basic",
          conf.int = TRUE)

ci

glimpse(ci)

ci %>%
    ggplot(aes(
        x = "",
        y = statistic,
        ymin = conf.low,
        ymax = conf.high
    )) +
    geom_pointrange() +
    geom_point(size = 4) + 
    labs(x = "News", 
         y = "Proporção (%)")
```

Diante do gráfico apresentado, a proporção de novos artistas escutados entre os totais está aproximadamente entre 10% e 11%.

# 2. Para os usuários que gostam de música muito pop (mediana_pop > 5), qual a correlação entre a popularidade mediana dos artistas escutado e a proporção dos artistas escutados que eram novos. 

Inicialmente, vou gerar um gráfico de dispersão para saber se visivelmente já temos algum indício.

```{r include=FALSE, message=FALSE}
  lastfm = read_csv(here::here("data/experimento-lastfm.csv"), 
                  col_types = cols(.default = col_double(), 
                                   user = col_character()))

  lastfm = lastfm %>% 
  sample_n(300) %>% 
  select(news, old, mediana_pop)
```

```{r include=TRUE, message=FALSE}

  lastfm %>%
  filter(mediana_pop > 5) %>%
  ggplot(aes(x = mediana_pop, y = news)) +
  geom_point(size = 5, alpha = 0.5) +
  labs(x = "Música muito Pop (mediana_pop > 5)",
       y = "Proporção dos artistas novos") +
  scale_y_continuous(labels = scales::percent_format(accuracy = .1))
```

O gráfico de dispersão não deixa transparente uma correlação entre as variáveis proporção dos artistas novos e música muito pop. Desse modo, decidi calcular as três correlações clássicas: pearson, spearman e kendall.

Abaixo estão os valores de três correlações: pearson, spearman e kendall. A correlação de Pearson checa a relação de duas variáveis contínuas. A correlação de Spearman checa a relação de duas variáveis contínuas ou ordinais. Já a correlação de kendall verifica a semelhança entre as ordens dos valores se estiverem classificados por cada uma das quantidades. Para a situação em questão, eu acredito que a correlação mais adequeda é a de spearman.

```{r include=TRUE, message=FALSE}
lastfm %>%
  filter(mediana_pop > 5) %>%
  summarise(
    pearson = cor(news, mediana_pop, method = "pearson"),
    spearman = cor(news, mediana_pop, method = "spearman"),
    kendall = cor(news, mediana_pop, method = "kendall")
  ) %>%
  print()
```
```{r include=TRUE, message=FALSE}
thetaSpearman <- pull(lastfm %>%
                        filter(mediana_pop > 5) %>%
                        summarise(spearman = cor(news, mediana_pop, method = "spearman")))

thetaSpearman
```
Desta forma, acredito que podemos concluir que não há uma correlação forte entre as duas variáveis em análise.
